臺灣高雄地方法院刑事判決　　　　　　　99年度重訴字第65號
公　訴　人　臺灣高雄地方法院檢察署檢察官
被　　　告　郭義男
指定辯護人　本院公設辯護人 陳信凱
上列被告因商業會計法等案件，經台灣高雄地方法院檢察署檢察
官提起公訴（98年度偵字第36958 號），被告為認罪之表示，復
經檢察官聲請法院改依協商程序而為判決如下：
    主  文
郭義男共同連續商業負責人，以明知為不實之事項，而填製會計
憑證，處有期徒刑壹年肆月，減為有期徒刑捌月。緩刑伍年，並
應向國庫支付新台幣參拾萬元。
壹、犯罪事實要旨：
一、緣郭哲元（原名郭武榮，另行移送併辦）先後於民國92年7
    月間邀同黃志勝（另行發佈通緝）、於93年5 月間邀同林木
    田（另為不起訴處分）、於93年6 月間邀同郭義男（化名「
    郭俊義」）、於93年7 月間透過孫鼎弦（另行發佈通緝）邀
    同鄞文政（另案判決），分別擔任杉合田工程有限公司（下
    稱杉合田公司，址設高雄縣岡山鎮○○○街217巷1號1 樓）
    、上合田五金有限公司（下稱上合田公司，址設高雄市楠梓
    區○○○街101號）、日鈺實業有限公司（下稱日鈺公司，
    址設高雄縣岡山鎮○○○街217巷1號1樓）及六合電子科技
    股份有限公司（下稱六合公司，址設高雄市○○區○○路34
    2 號2 樓）之名義負責人，並自行擔任上開4 公司之實際負
    責人，另黃仁助（另行移送併辦）為光成組營造工程有限公
    司（下稱光成組公司）之實際負責人（登記負責人為其父黃
    健一，址設高雄市楠梓區○○○街101 號2 樓），渠等均為
    商業會計法所規定之商業負責人。
(一)、郭義男自93年6 月間起，夥同郭哲元、黃仁助、饒玉麟（另
    案判決）、綽號「阿富」之不詳男子及黃志勝，共同基於幫
    助他人逃漏營業稅捐及填製不實會計憑證之概括犯意聯絡，
    明知杉合田公司並未實際營業，且於93年6月至94年6月間，
    並無進貨、銷貨或提供勞務之事實，竟由黃仁助、饒玉麟負
    責提供朋福實業有限公司、達正峰實業有限公司、澔明實業
    股份有限公司（下稱澔明公司）、新太詠實業有限公司（下
    稱新太詠公司）、翔景精密工業有限公司（下稱翔景公司）
    、錦銥衛企業有限公司等營業人所虛開之統一發票，佯充進
    項憑證藉以掩飾，再於同期間，由郭哲元領得杉合田公司空
    白統一發票後，自行或交由黃仁助、饒玉麟以杉合田公司名
    義，連續在不詳處所填製不實會計憑證即如附表一(一)(二)所示
    之統一發票共115張，金額合計4261萬5070元，再分別由郭
    哲元、黃仁助、郭義男與「阿富」交付予如附表一(一)(二)所示
    之營業人充作進項憑證，其中如附表一(一)所示之有實際營業
    之營業人持向稅捐稽徵機關申報營業稅時，以之申報扣抵銷
    項稅額，而共同以此詐術幫助如附表一(一)所示之納稅義務人
    逃漏營業稅，稅額共計199 萬2511元（發票月份、發票號碼
    、發票金額與各該納稅義務人所逃漏之營業稅額，均詳如附
    表一(一)所示），足以生損害於稅捐稽徵機關對於稅捐資料查
    核管理之正確性。
(二)、郭哲元、黃仁助、饒玉麟、「阿富」與郭義男承前幫助他人
    逃漏營業稅捐及填製不實會計憑證之概括犯意聯絡，另與林
    木田基於犯意之聯絡，明知上合田公司並未實際營業，且於
    93年6月至94年6月間，並無進貨、銷貨或提供勞務之事實，
    竟由黃仁助、饒玉麟負責提供信旺有限公司、謝安麗實業
    有限公司（下稱謝安麗公司）、恆生國際科技有限公司（下
    稱恆生公司）、赫北國際開發有限公司（下稱赫北公司）、
    敬登企業有限公司（下稱敬登公司）等營業人所虛開之統一
    發票共27張，合計總金額為2435萬2113元，佯充進項憑證藉
    以掩飾，再於同期間，由郭哲元領得上合田公司空白統一發
    票後，自行指示陳麗蓉或交由黃仁助、饒玉麟，以上合田公
    司名義，連續在上合田公司設立地址或不詳處所填製不實會
    計憑證即如附表二(一)(二)所示之統一發票共88張，金額合計
    2090萬1452元，再分別由郭哲元、黃仁助、郭義男與「阿富
    」交付予如附表二(一)(二)所示之營業人充作進項憑證，其中如
    附表二(一)所示之有實際營業之營業人持向稅捐稽徵機關申報
    營業稅時，以之申報扣抵銷項稅額，而共同以此詐術幫助如
    附表二(一)所示之納稅義務人逃漏營業稅，稅額共計91萬4154
    元（發票月份、發票號碼、發票金額與各該納稅義務人所逃
    漏之營業稅額，均詳如附表二(一)所示），足以生損害於稅捐
    稽徵機關對於稅捐資料查核管理之正確性。
(三)、郭哲元、黃仁助、饒玉麟、「阿富」與郭義男承前幫助他人
    逃漏營業稅捐及填製不實會計憑證之概括犯意聯絡，明知日
    鈺公司並未實際營業，且於93年7月至94年6月間，並無進貨
    、銷貨或提供勞務之事實，竟由饒玉麟、黃仁助負責提供特
    工科技股份有限公司（下稱特工公司）、臺灣永勝通訊科技
    股份有限公司、建臺發實業有限公司（下稱建臺發公司）、
    敬登公司及澔明公司等營業人所虛開之統一發票共33張，合
    計總金額為2889萬3109元，佯充進項憑證藉以掩飾，再於同
    期間，由郭哲元領得日鈺公司空白統一發票後，自行或交由
    黃仁助、饒玉麟，以日鈺公司名義，連續在不詳處所填製不
    實會計憑證即如附表三(一)(二)所示之統一發票共56張，金額合
    計3120萬5794元，再分別由郭哲元、黃仁助、郭義男與「阿
    富」交付予如附表三(一)(二)所示之營業人充作進項憑證，其中
    如附表三(一)所示之有實際營業之營業人持向稅捐稽徵機關申
    報營業稅時，以之申報扣抵銷項稅額，而共同以此詐術幫助
    如附表三(一)所示之納稅義務人逃漏營業稅，稅額共計83萬
    7780元（發票月份、發票號碼、發票金額與各該納稅義務人
    所逃漏之營業稅額，均詳如附表三(一)所示），足以生損害於
    稅捐稽徵機關對於稅捐資料查核管理之正確性。
(四)、郭哲元、黃仁助、饒玉麟、「阿富」與郭義男承前幫助他人
    逃漏營業稅捐及填製不實會計憑證之概括犯意聯絡，另與基
    鄞文政於犯意之聯絡，均明知六合公司並未實際營業，且於
    93年7月至94年2月間，並無進貨、銷貨或提供勞務之事實，
    竟由黃仁助、饒玉麟負責提供大名科技有限公司（下稱大名
    公司）、奇異國際實業有限公司、中華威盛股份有限公司（
    下稱中華威盛公司）、祥景公司、大盈國際股份有限公司（
    下稱大盈公司）及常淳電子有限公司（下稱常淳公司）等營
    業人所虛開之統一發票共59張，合計總金額為5153萬元2031
    元，佯充進項憑證藉以掩飾，再於同期間，由郭哲元領得六
    合公司空白統一發票後，自行或交由黃仁助、饒玉麟，以六
    合公司名義，連續在不詳處所填製不實會計憑證即如附表四
    (一)(二)所示之統一發票共85張，金額合計5234萬6276元，再分
    別由郭哲元、黃仁助、郭義男與「阿富」交付予如附表四(一)
    (二)所示之營業人充作進項憑證，其中如附表四(一)所示之有實
    際營業之營業人持向稅捐稽徵機關申報營業稅時，以之申報
    扣抵銷項稅額。而共同以此詐術幫助如附表四(一)所示之納稅
    義務人逃漏營業稅，稅額共計245 萬9732元（發票月份、發
    票號碼、發票金額與各該納稅義務人所逃漏之營業稅額，均
    詳如附表四(一)所示），足以生損害於稅捐稽徵機關對於稅捐
    資料查核管理之正確性。
(五)、郭哲元、黃仁助、「阿富」與郭義男承前幫助他人逃漏營業
    稅捐及填製不實會計憑證之概括犯意聯絡，均明知光成組公
    司並未實際營業，且於93年10月至94年8月間，並無進貨、
    銷貨或提供勞務之事實，竟由郭哲元、黃仁助、饒玉麟負責
    提供垣鑫企業有限公司（下稱垣鑫公司）、日鈺公司、杉合
    田公司、泫揚有限公司、天帝實業有限公司等營業人所虛開
    之統一發票共32張，合計總金額為2460萬零78元，佯充進項
    憑證藉以掩飾，再於同期間，由黃仁助領得光成組公司空白
    統一發票後，自行或交由饒玉麟，以光成組公司名義，連續
    在不詳處所填製不實會計憑證即如附表五(一)(二)所示之統一發
    票共49張，金額合計2549萬3760元，再分別由郭哲元、黃仁
    助、郭義男與「阿富」交付予如附表五(一)(二)所示之營業人充
    作進項憑證，其中如附表五(一)所示之有實際營業之營業人持
    向稅捐稽徵機關申報營業稅時，以之申報扣抵銷項稅額，而
    共同此詐術幫助如附表五(一)所示之納稅義務人逃漏營業稅，
    稅額共計77萬278元（發票月份、發票號碼、發票金額與各
    該納稅義務人所逃漏之營業稅額，均詳如附表五(一)所示），
    足以生損害於稅捐稽徵機關對於稅捐資料查核管理之正確性
    。
貳、證據：
（一）被告郭義男於法務部調查局南部地區機動工作組（下稱調
      查局）詢問、檢察官訊問及本院審理時之自白。
（二）證人即同案被告黃仁助、郭哲元及證人鄞文政、陳麗蓉於
      調查局詢問及檢察官訊問時之證述。
（三）證人魏淑慧、鍾淑珍、黃建一於調查局詢問時之證述。
（四）股權轉讓同意書1份。
（五）陳麗蓉所製作之公司零用金收支明細、傳票、分類帳、上
      合田公司、杉合田公司、日鈺公司、六合公司及光成組公
      司銷項發票明細表各1 份。
（十一）陳麗蓉所製作之各公司取匯存條明細1份
（十二）公司帳1份。
（十三）陳麗蓉所製作之合約書及其他交易資料數份。
（十四）杉合田公司營業稅稅籍資料查詢作業結果1份。
（十五）杉合田公司營業稅年度查詢進項來源明細、銷項去路明
        細各1 份。
（十六）臺灣板橋地方法院96年度訴字第697 號刑事判決書1 份
        。
（十七）臺灣彰化地方法院檢察署97年度偵字第9544號緩起訴處
        分書1 份。
（十八）日鈺公司營業稅稅籍資料查詢作業結果1份。
（十九）日鈺公司營業稅年度查詢進項來源明細、銷項去路明細
        各1 份。
（二十）臺灣臺北地方法院97年度簡字第3895號刑事簡易判決書
        1 份。
（二十一）上合田公司營業稅稅籍資料查詢作業結果5份。
（二十二）上合田公司營業稅年度查詢進項來源明細、銷項去路
          明細各1 份。
（二十三）臺灣臺北地方法院95年度重訴字第106 號刑事判決書
          1 份。
（二十四）臺灣板橋地方法院97年度訴字第2255號刑事判決書1
          份。
（二十五）臺灣臺中地方法院97年度訴字第3814號刑事判決書1
          份。
（二十六）光成組公司營業稅稅籍資料查詢作業結果7份。
（二十七）光成組公司營業稅年度查詢進項來源明細、銷項去路
          明細各1 份。
（二十八）臺灣高雄地方法院97年度重訴字第19號刑事宣示判決
          筆錄1 份。
（二十九）臺灣高雄地方法院98年度重訴字第28號判決1 份。
（三十）財政部臺灣省南區國稅局岡山稽徵所99年9 月18日南區
        國稅岡山三字第0990030158號函所附杉合田公司營業人
        進銷項交易對象彙加明細表（進項來源、銷項去路）及
        專案申請調檔查核清單、日鈺公司營業人進銷項交易對
        象彙加明細表（進項來源、銷項去路）及專案申請調檔
        查核清單各1 份、杉合田公司與日鈺公司各進項來源營
        業人營業稅稅籍資料查詢作業共18份。
（三十一）財政部高雄市國稅局99年8 月27日財高國稅審三字第
          0990055251號函所附之光成組公司進項查核清單及銷
          項查核清單、上合田公司進項查核清單及銷項查核清
          單各1 份、永業達公司營業稅稅籍資料查詢作業及虛
          設行號查核管制調查移送判決建檔各1 份、上合田公
          司與光成組公司各進項來源營業人之營業稅稅籍資料
          查詢作業、營業稅年度資料查詢進項來源明細、銷項
          去路明細、營業人進銷項交易對象彙加明細表（含進
          項來源、銷項去路）共11份。
（三十二）日鈺公司有限公司變更登記表、股東同意書、公司章
          程各1 份。
（三十三）六合公司營業稅稅籍資料查詢作業5份。
（三十四）六合公司營業人進銷項交易對象彙加明細表－銷項去
          路、營業稅年度查詢進項來源明細、銷項去路明細各
          1 份。
（三十五）臺灣板橋地方法院96年度重訴字第10號刑事判決書1
          份。
（三十六）臺灣臺北地方法院97年度簡字第722 號刑事簡易判決
          書1 份。
（三十七）臺灣士林地方法院97年度訴字第510 號刑事判決書1
          份。
（三十八）臺灣彰化地方法院97年度訴字第3380號刑事判決書1
          份。
（三十九）財政部高雄市國稅局99年6 月3 日財高國稅審三字第
          0990040768號函所附之專案申請調檔查核清單1 份及
          六合公司各銷項去路營業人營業稅稅籍資料查詢作業
          12份。
參、本件被告已認罪，並經公設護人協助下與檢察官於審判外達
    成協商之合意，合意內容為：被告願受有期徒刑1 年2 月，
    減為有期徒刑7 月之宣告。經核被告所為，係犯連續幫助詐
    欺取財罪。本院經核前開協商合意內容，均無刑事訴訟法第
    455 條之4 第1 項所列不得認罪協商之情形，本件既經檢察
    官聲請改依協商程序而為判決，爰不經言詞辯論，於協商合
    意範圍內為協商判決。
肆、應適用之法條：刑事訴訟法第455 條之4 第2 項、第455 條
    之8 、第454 條第1 項，修正前商業會計法第71條第1 款、
    稅捐稽徵法第43條第1 項，刑法第11條前段、第2 條第1 項
    前段、第74條第1 項第1 款、第2 項第4 款、修正前刑法第
    28條、第56條、第55條，中華民國96年罪犯減刑條例第2條
    第1 項第3 款、第7 條。
伍、協商判決除有刑事訴訟法第454 條之4 第1 項第1 款於本訊
    問程序終結前，被告撤銷協商合意或檢察官撤回協商聲請者
    ；第2 款被告協商之意思非出於自由意志者；第4 款被告所
    犯之罪非第455 條之2 第1 項所定得以協商判決者；第6 款
    被告有其他較重之裁判上一罪之犯罪事實者；第7 款法院認
    應諭知免刑或免訴、不受理者情形之一，及違反同條第2 項
    「法院應於協商合意範圍內為判決；法院為協商判決所科之
    刑，以宣告緩刑或2 年以下有期徒刑、拘役或罰金為限」之
    規定者外，不得上訴。
本案經檢察官鄧怡君到庭執行職務。
中    華    民    國    100   年    3    月     7     日
                  刑事第七庭    法  官   陳箐
以上正本證明與原本無異。
如有上開得上訴情形而不服本判決，應於收受判決後10日內向本
院提出上訴書狀，並應敘述具體理由。其未敘述上訴理由者，應
於上訴期間屆滿後20日內向本院補提理由書( 均須按他造當事人
之人數附繕本) 「切勿逕送上級法院」。
中    華    民    國   100    年    3     月    10    日
                                 書記官  李玉霜
附錄本件論罪科刑法條：
《修正前商業會計法第71條第1 款》
商業負責人、主辦及經辦會計人員或依法受託代他人處理會計事
務之人員有下列情事之一者，處5 年以下有期徒刑、拘役或科或
併科新臺幣15萬元以下罰金：
一、以明知為不實之事項，而填製會計憑證或記入帳冊。
《稅捐稽徵法第43條第1 項》
教唆或幫助犯第41條或第42條之罪者，處3 年以下有期徒刑、拘
役或科新臺幣6 萬元以下罰金。
附表一（杉合田公司開立之統一發票）
(一)、有幫助逃漏營業稅部分：
┌──┬────────┬────┬─────┬─────┬─────┐
│編號│    公司名稱    │發票月份│ 發票號碼 │ 發票金額 │ 申報扣抵 │
│    │                │        │          │          │ 營業稅額 │
├──┼────────┼────┼─────┼─────┼─────┤
│ 1  │育興科技股份有限│93年7月 │AY00000000│1萬4000元 │700元     │
│    │公司            ├────┼─────┼─────┼─────┤
│    │                │93年9月 │BU00000000│85萬6560元│4萬2828元 │
│    │                ├────┼─────┼─────┼─────┤
│    │                │93年9月 │BU00000000│4萬6035元 │2302元    │
│    │                ├────┼─────┼─────┼─────┤
│    │                │93年11月│CU00000000│151萬581元│7萬5529元 │
│    │                ├────┼─────┼─────┼─────┤
│    │                │93年12月│CU00000000│3萬750元  │1538元    │
│    │                ├────┼─────┼─────┼─────┤
│    │                │93年12月│CU00000000│26萬5848元│1萬3292元 │
│    │                ├────┼─────┼─────┼─────┤
│    │                │93年12月│CU00000000│5萬6000元 │2800元    │
│    │                ├────┼─────┼─────┼─────┤
│    │                │93年12月│CU00000000│1萬2500元 │625元     │
│    │                ├────┴─────┼─────┼─────┤
│    │                │共計開立不實發票8張 │279萬2274 │13萬9614元│
│    │                │                    │元        │          │
├──┼────────┼────┬─────┼─────┼─────┤
│ 2  │永青營造工程股份│93年7月 │AY00000000│9萬3342元 │4667元    │
│    │有限公司（下稱永├────┼─────┼─────┼─────┤
│    │青公司）        │93年7月 │AY00000000│25萬1828元│1萬2591元 │
│    │                ├────┼─────┼─────┼─────┤
│    │                │93年8月 │AY00000000│13萬3503元│6675元    │
│    │                ├────┼─────┼─────┼─────┤
│    │                │93年9月 │BU00000000│8萬2125元 │4106元    │
│    │                ├────┼─────┼─────┼─────┤
│    │                │93年10月│BU00000000│3萬6493元 │1825元    │
│    │                ├────┼─────┼─────┼─────┤
│    │                │93年12月│CU00000000│7881元    │394元     │
│    │                ├────┼─────┼─────┼─────┤
│    │                │93年12月│CU00000000│2792元    │140元     │
│    │                ├────┼─────┼─────┼─────┤
│    │                │94年1月 │DU00000000│18萬7077元│9354元    │
│    │                ├────┼─────┼─────┼─────┤
│    │                │94年2月 │DU00000000│118 萬2662│5萬9133元 │
│    │                │        │          │元        │          │
│    │                ├────┼─────┼─────┼─────┤
│    │                │94年2月 │DU00000000│8萬8922元 │4446元    │
│    │                ├────┼─────┼─────┼─────┤
│    │                │94年4月 │EU00000000│33萬7184元│1萬6859元 │
│    │                ├────┼─────┼─────┼─────┤
│    │                │94年4月 │EU00000000│32萬9122元│1萬6456元 │
│    │                ├────┴─────┼─────┼─────┤
│    │                │共計開立不實發票12張│273萬2931 │13萬6646元│
│    │                │                    │元        │          │
├──┼────────┼────┬─────┼─────┼─────┤
│  3 │皆豪實業股份有限│93年7月 │AY00000000│156 萬8815│7萬8441元 │
│    │公司（下稱皆豪公│        │          │元        │          │
│    │司）            ├────┼─────┼─────┼─────┤
│    │                │93年7月 │AY00000000│17萬7065元│8853元    │
│    │                ├────┼─────┼─────┼─────┤
│    │                │93年7月 │AY00000000│7萬1488元 │3574元    │
│    │                ├────┼─────┼─────┼─────┤
│    │                │93年7月 │AY00000000│20萬7406元│1萬370元  │
│    │                ├────┼─────┼─────┼─────┤
│    │                │93年7月 │AY00000000│3萬7336元 │1867元    │
│    │                ├────┼─────┼─────┼─────┤
│    │                │93年7月 │AY00000000│11萬3205元│6610元    │
│    │                ├────┼─────┼─────┼─────┤
│    │                │93年7月 │AY00000000│10萬元    │5000元    │
│    │                ├────┼─────┼─────┼─────┤
│    │                │93年8月 │AY00000000│41萬8396元│2萬920元  │
│    │                ├────┼─────┼─────┼─────┤
│    │                │93年8月 │AY00000000│40萬125元 │2萬零6元  │
│    │                ├────┼─────┼─────┼─────┤
│    │                │93年8月 │AY00000000│4萬5115元 │2256元    │
│    │                ├────┼─────┼─────┼─────┤
│    │                │93年8月 │AY00000000│1萬6089元 │840元     │
│    │                ├────┼─────┼─────┼─────┤
│    │                │93年8月 │AY00000000│4萬347元  │2017元    │
│    │                ├────┼─────┼─────┼─────┤
│    │                │93年8月 │AY00000000│2萬1228元 │1061元    │
│    │                ├────┼─────┼─────┼─────┤
│    │                │93年8月 │AY00000000│33萬9768元│1萬6988元 │
│    │                ├────┼─────┼─────┼─────┤
│    │                │93年8月 │AY00000000│16萬4758元│8238元    │
│    │                ├────┼─────┼─────┼─────┤
│    │                │93年8月 │AY00000000│6萬1804元 │3090元    │
│    │                ├────┼─────┼─────┼─────┤
│    │                │93年8月 │AY00000000│5萬6695元 │2835元    │
│    │                ├────┼─────┼─────┼─────┤
│    │                │93年9月 │BU00000000│90萬6874元│4萬5344元 │
│    │                ├────┼─────┼─────┼─────┤
│    │                │93年9月 │BU00000000│36萬9037元│1萬8452元 │
│    │                ├────┼─────┼─────┼─────┤
│    │                │93年9月 │BU00000000│12萬7562元│6378元    │
│    │                ├────┼─────┼─────┼─────┤
│    │                │93年9月 │BU00000000│3458元    │173元     │
│    │                ├────┼─────┼─────┼─────┤
│    │                │93年9月 │BU00000000│4萬4317元 │2216元    │
│    │                ├────┼─────┼─────┼─────┤
│    │                │93年9月 │BU00000000│5241元    │262元     │
│    │                ├────┼─────┼─────┼─────┤
│    │                │93年9月 │BU00000000│2939元    │147元     │
│    │                ├────┼─────┼─────┼─────┤
│    │                │93年9月 │BU00000000│4406元    │220元     │
│    │                ├────┼─────┼─────┼─────┤
│    │                │93年9月 │BU00000000│1萬668元  │533元     │
│    │                ├────┼─────┼─────┼─────┤
│    │                │93年9月 │BU00000000│3978元    │199元     │
│    │                ├────┼─────┼─────┼─────┤
│    │                │93年10月│BU00000000│79萬2921元│3萬9646元 │
│    │                ├────┼─────┼─────┼─────┤
│    │                │93年10月│BU00000000│2萬221元  │1011元    │
│    │                ├────┼─────┼─────┼─────┤
│    │                │93年10月│BU00000000│1103元    │55元      │
│    │                ├────┼─────┼─────┼─────┤
│    │                │93年10月│BU00000000│1萬7845元 │892元     │
│    │                ├────┼─────┼─────┼─────┤
│    │                │93年10月│BU00000000│3705元    │185元     │
│    │                ├────┼─────┼─────┼─────┤
│    │                │93年11月│CU00000000│1476元    │74元      │
│    │                ├────┼─────┼─────┼─────┤
│    │                │93年11月│CU00000000│5萬3311元 │2666元    │
│    │                ├────┼─────┼─────┼─────┤
│    │                │93年11月│CU00000000│13萬4479元│6724元    │
│    │                ├────┼─────┼─────┼─────┤
│    │                │93年11月│CU00000000│8630元    │432元     │
│    │                ├────┼─────┼─────┼─────┤
│    │                │93年12月│CU00000000│101萬8166 │5萬908元  │
│    │                │        │          │元        │          │
│    │                ├────┼─────┼─────┼─────┤
│    │                │93年12月│CU00000000│6萬7250元 │3363元    │
│    │                ├────┼─────┼─────┼─────┤
│    │                │93年12月│CU00000000│3萬9493元 │1975元    │
│    │                ├────┼─────┼─────┼─────┤
│    │                │93年12月│CU00000000│78萬480元 │3萬9024元 │
│    │                ├────┼─────┼─────┼─────┤
│    │                │93年12月│CU00000000│6萬4014元 │3201元    │
│    │                ├────┼─────┼─────┼─────┤
│    │                │94年1月 │DU00000000│10萬6952元│5348元    │
│    │                ├────┼─────┼─────┼─────┤
│    │                │94年1月 │DU00000000│41萬2633元│2萬632元  │
│    │                ├────┼─────┼─────┼─────┤
│    │                │94年1月 │DU00000000│4萬2031元 │2102元    │
│    │                ├────┼─────┼─────┼─────┤
│    │                │94年1月 │DU00000000│15萬6514元│7826元    │
│    │                ├────┼─────┼─────┼─────┤
│    │                │94年1月 │DU00000000│5961元    │298元     │
│    │                ├────┼─────┼─────┼─────┤
│    │                │94年2月 │DU00000000│17萬9562元│8978元    │
│    │                ├────┼─────┼─────┼─────┤
│    │                │94年2月 │DU00000000│16萬5203元│8260元    │
│    │                ├────┼─────┼─────┼─────┤
│    │                │94年2月 │DU00000000│5980元    │299元     │
│    │                ├────┼─────┼─────┼─────┤
│    │                │94年4月 │EU00000000│27萬4135元│1萬3707元 │
│    │                ├────┼─────┼─────┼─────┤
│    │                │94年4月 │EU00000000│8878元    │444元     │
│    │                ├────┼─────┼─────┼─────┤
│    │                │94年4月 │EU00000000│5萬9250元 │2963元    │
│    │                ├────┼─────┼─────┼─────┤
│    │                │94年4月 │EU00000000│1萬4742元 │737元     │
│    │                ├────┼─────┼─────┼─────┤
│    │                │94年4月 │EU00000000│581元     │29元      │
│    │                ├────┼─────┼─────┼─────┤
│    │                │94年4月 │EU00000000│8818元    │441元     │
│    │                ├────┼─────┼─────┼─────┤
│    │                │94年4月 │EU00000000│12萬9212元│6461元    │
│    │                ├────┼─────┼─────┼─────┤
│    │                │94年4月 │EU00000000│7870元    │394元     │
│    │                ├────┴─────┼─────┼─────┤
│    │                │共計開立不實發票57張│989萬9536 │49萬5965元│
│    │                │                    │元        │          │
├──┼────────┼────┬─────┼─────┼─────┤
│ 4  │上欣營造興業股份│94年1月 │DU00000000│236元     │12元      │
│    │有限公司        ├────┴─────┼─────┼─────┤
│    │                │共計開立不實發票1張 │236元     │12元      │
├──┼────────┼────┬─────┼─────┼─────┤
│ 5  │同烽企業股份有限│93年10月│BU00000000│68萬3000元│3萬4150元 │
│    │公司            ├────┼─────┼─────┼─────┤
│    │                │93年10月│BU00000000│77萬8500元│3萬8925元 │
│    │                ├────┼─────┼─────┼─────┤
│    │                │93年10月│BU00000000│87萬元    │4萬3500元 │
│    │                ├────┼─────┼─────┼─────┤
│    │                │93年10月│BU00000000│86萬9800元│4萬3490元 │
│    │                ├────┼─────┼─────┼─────┤
│    │                │93年11月│CU00000000│63萬元    │3萬1500元 │
│    │                ├────┼─────┼─────┼─────┤
│    │                │93年11月│CU00000000│46萬元    │2萬3000元 │
│    │                ├────┼─────┼─────┼─────┤
│    │                │93年12月│CU00000000│52萬元    │2萬6000元 │
│    │                ├────┼─────┼─────┼─────┤
│    │                │93年12月│CU00000000│89萬元    │4萬4500元 │
│    │                ├────┴─────┼─────┼─────┤
│    │                │共計開立不實發票8張 │570萬1300 │28萬5065元│
│    │                │                    │元        │          │
├──┼────────┼────┬─────┼─────┼─────┤
│ 6  │恩企實業有限公司│93年7月 │AY00000000│9450元    │473元     │
│    │                ├────┼─────┼─────┼─────┤
│    │                │93年9月 │BU00000000│100萬9200 │5萬460元  │
│    │                │        │          │元        │          │
│    │                ├────┼─────┼─────┼─────┤
│    │                │93年9月 │BU00000000│219萬元   │10萬9500元│
│    │                ├────┼─────┼─────┼─────┤
│    │                │93年9月 │BU00000000│170萬元   │8萬5000元 │
│    │                ├────┼─────┼─────┼─────┤
│    │                │93年9月 │BU00000000│120萬元   │6萬元     │
│    │                ├────┼─────┼─────┼─────┤
│    │                │93年10月│BU00000000│360萬元   │18萬元    │
│    │                ├────┼─────┼─────┼─────┤
│    │                │93年10月│BU00000000│200萬元   │10萬元    │
│    │                ├────┴─────┼─────┼─────┤
│    │                │共計開立不實發票7張 │1170萬8650│58萬5433元│
│    │                │                    │元        │          │
├──┼────────┼────┬─────┼─────┼─────┤
│ 7  │智富工程行      │93年7月 │AY00000000│23萬3053元│1萬1653元 │
│    │                ├────┴─────┼─────┼─────┤
│    │                │共計開立不實發票1張 │23萬3053元│1萬1653元 │
├──┼────────┼────┬─────┼─────┼─────┤
│ 8  │昱輝工程有限公司│93年7月 │AY00000000│19萬8467元│9923元    │
│    │                ├────┴─────┼─────┼─────┤
│    │                │共計開立不實發票1張 │19萬8467元│9923元    │
├──┼────────┼────┬─────┼─────┼─────┤
│ 9  │鈺勛企業有限公司│93年7月 │AY00000000│128萬9854 │6萬6693元 │
│    │                │        │          │元        │          │
│    │                ├────┼─────┼─────┼─────┤
│    │                │93年7月 │AY00000000│99萬4067元│4萬9703元 │
│    │                ├────┼─────┼─────┼─────┤
│    │                │93年8月 │AY00000000│75萬2580元│3萬7629元 │
│    │                ├────┼─────┼─────┼─────┤
│    │                │93年9月 │BU00000000│7萬5761元 │3788元    │
│    │                ├────┼─────┼─────┼─────┤
│    │                │93年9月 │BU00000000│36萬3284元│1萬8164元 │
│    │                ├────┼─────┼─────┼─────┤
│    │                │93年11月│CU00000000│5萬5773元 │2789元    │
│    │                ├────┼─────┼─────┼─────┤
│    │                │93年11月│CU00000000│45萬1380元│2萬2569元 │
│    │                ├────┴─────┼─────┼─────┤
│    │                │共計開立不實發票7 張│398 萬2699│19萬9135元│
│    │                │                    │元        │          │
├──┼────────┼────┬─────┼─────┼─────┤
│ 10 │伊世紀鋼構科技股│93年7月 │AY00000000│138萬7860 │6萬9393元 │
│    │份有限公司      │        │          │元        │          │
│    │                ├────┼─────┼─────┼─────┤
│    │                │93年7月 │AY00000000│15萬640元 │7532元    │
│    │                ├────┼─────┼─────┼─────┤
│    │                │93年8月 │AY00000000│1萬6826元 │841元     │
│    │                ├────┼─────┼─────┼─────┤
│    │                │93年8月 │AY00000000│47萬3459元│2萬3673元 │
│    │                ├────┼─────┼─────┼─────┤
│    │                │93年8月 │AY00000000│1萬6750元 │838元     │
│    │                ├────┼─────┼─────┼─────┤
│    │                │93年9月 │BU00000000│3450元    │173元     │
│    │                ├────┼─────┼─────┼─────┤
│    │                │93年9月 │BU00000000│4317元    │216元     │
│    │                ├────┴─────┼─────┼─────┤
│    │                │共計開立不實發票7張 │205萬3302 │10萬2665元│
│    │                │                    │元        │          │
├──┼────────┼────┬─────┼─────┼─────┤
│ 11 │金鴻祥企業有限公│93年9月 │BU00000000│41萬8000元│2萬900元  │
│    │司              ├────┴─────┼─────┼─────┤
│    │                │共計開立不實發票1張 │41萬8000元│2萬900元  │
├──┼────────┼────┬─────┼─────┼─────┤
│ 12 │新光鋼鐵股份有限│93年9月 │BU00000000│11萬元    │5500元    │
│    │公司            ├────┴─────┼─────┼─────┤
│    │                │共計開立不實發票1張 │11萬元    │5500元    │
├──┼────────┴──────────┴─────┴─────┤
│總計│發票111張；銷售金額：3983萬448元；逃漏稅額：199萬2511元。     │
└──┴───────────────────────────────┘
(二)、無幫助逃漏營業稅部分：
┌──┬────────┬────┬─────┬─────┬─────┐
│編號│    公司名稱    │發票月份│ 發票號碼 │ 銷售金額 │   備註   │
├──┼────────┼────┼─────┼─────┼─────┤
│ 1  │皆豪公司        │94年4月 │EU00000000│32萬9122元│未持以作為│
│    │                │        │          │          │進項憑證申│
│    │                │        │          │          │報扣抵    │
├──┼────────┼────┼─────┼─────┼─────┤
│ 2  │光成組公司      │93年12月│CU00000000│77萬6000元│虛設行號，│
│    │                │        │          │          │無實際營業│
│    │                │        │          │          │，故無逃漏│
│    │                │        │          │          │營業稅之問│
│    │                │        │          │          │題。      │
│    │                ├────┼─────┼─────┤          │
│    │                │93年12月│CU00000000│72萬7500元│          │
│    │                ├────┼─────┼─────┤          │
│    │                │93年12月│CU00000000│95萬2000元│          │
└──┴────────┴────┴─────┴─────┴─────┘
附表二（上合田公司開立之統一發票）
(一)、有幫助逃漏營業稅部分：
┌──┬────────┬────┬─────┬─────┬─────┐
│編號│    公司名稱    │發票月份│ 發票號碼 │ 發票金額 │ 申報扣抵 │
│    │                │        │          │          │ 營業稅額 │
├──┼────────┼────┼─────┼─────┼─────┤
│ 1  │弘富機電有限公司│93年6月 │ZY00000000│9萬9549元 │4978元    │
│    │                ├────┼─────┼─────┼─────┤
│    │                │93年6月 │ZY00000000│7萬362元  │3518元    │
│    │                ├────┼─────┼─────┼─────┤
│    │                │93年6月 │ZY00000000│12萬5743元│6287元    │
│    │                ├────┼─────┼─────┼─────┤
│    │                │93年6月 │ZY00000000│8萬3300元 │4165元    │
│    │                ├────┼─────┼─────┼─────┤
│    │                │93年6月 │ZY00000000│20萬307元 │1萬零15元 │
│    │                ├────┼─────┼─────┼─────┤
│    │                │93年6月 │ZY00000000│22萬1500元│1萬1075元 │
│    │                ├────┼─────┼─────┼─────┤
│    │                │93年6月 │ZY00000000│7萬2000元 │3600元    │
│    │                ├────┴─────┼─────┼─────┤
│    │                │共計開立不實發票7張 │87萬2781元│4萬3639元 │
├──┼────────┼────┬─────┼─────┼─────┤
│ 2  │馥麗裝潢有限公司│93年7月 │AU00000000│13萬4000元│6700元    │
│    │                ├────┼─────┼─────┼─────┤
│    │                │93年7月 │AU00000000│9萬元     │4500元    │
│    │                ├────┴─────┼─────┼─────┤
│    │                │共計開立不實發票2張 │22萬4000元│1萬1200元 │
├──┼────────┼────┬─────┼─────┼─────┤
│ 3  │正欣工程行      │93年7月 │AU00000000│25萬6000元│1萬2800元 │
│    │                ├────┼─────┼─────┼─────┤
│    │                │93年7月 │AU00000000│29萬2600元│1萬4630元 │
│    │                ├────┼─────┼─────┼─────┤
│    │                │93年7月 │AU00000000│28萬400元 │1萬4020元 │
│    │                ├────┴─────┼─────┼─────┤
│    │                │共計開立不實發票3張 │82萬9000元│4萬1450元 │
├──┼────────┼────┬─────┼─────┼─────┤
│ 4  │賀晉水電工程有限│93年7月 │AU00000000│42萬9120元│2萬1456元 │
│    │公司            ├────┼─────┼─────┼─────┤
│    │                │93年7月 │AU00000000│9萬175元  │4509元    │
│    │                ├────┼─────┼─────┼─────┤
│    │                │93年7月 │AU00000000│16萬3592元│8180元    │
│    │                ├────┼─────┼─────┼─────┤
│    │                │93年7月 │AU00000000│17萬5670元│8784元    │
│    │                ├────┼─────┼─────┼─────┤
│    │                │93年7月 │AU00000000│40萬3500元│2萬175元  │
│    │                ├────┼─────┼─────┼─────┤
│    │                │93年7月 │AU00000000│52萬602元 │2萬6030元 │
│    │                ├────┼─────┼─────┼─────┤
│    │                │93年7月 │AU00000000│13萬740元 │6537元    │
│    │                ├────┼─────┼─────┼─────┤
│    │                │93年7月 │AU00000000│24萬1866元│1萬2093元 │
│    │                ├────┴─────┼─────┼─────┤
│    │                │共計開立不實發票8張 │215萬5265 │10萬7763元│
│    │                │                    │元        │          │
├──┼────────┼────┬─────┼─────┼─────┤
│ 5  │富峻水電工程有限│93年7月 │AU00000000│23萬7500元│1萬1875元 │
│    │公司            ├────┼─────┼─────┼─────┤
│    │                │93年7月 │AU00000000│28萬2000元│1萬4100元 │
│    │                ├────┼─────┼─────┼─────┤
│    │                │93年7月 │AU00000000│29萬340元 │1萬4517元 │
│    │                ├────┼─────┼─────┼─────┤
│    │                │93年7月 │AU00000000│18萬8500元│9425元    │
│    │                ├────┼─────┼─────┼─────┤
│    │                │93年7月 │AU00000000│27萬6000元│1萬3800元 │
│    │                ├────┼─────┼─────┼─────┤
│    │                │93年7月 │AU00000000│9萬3700元 │4685元    │
│    │                ├────┼─────┼─────┼─────┤
│    │                │93年8月 │AU00000000│16萬9620元│8481元    │
│    │                ├────┼─────┼─────┼─────┤
│    │                │93年8月 │AU00000000│35萬3675元│1萬7684元 │
│    │                ├────┼─────┼─────┼─────┤
│    │                │93年8月 │AU00000000│7萬6973元 │3849元    │
│    │                ├────┼─────┼─────┼─────┤
│    │                │93年8月 │AU00000000│15萬3674元│7684元    │
│    │                ├────┴─────┼─────┼─────┤
│    │                │共計開立不實發票10張│212萬1982 │10萬6099元│
│    │                │                    │元        │          │
├──┼────────┼────┬─────┼─────┼─────┤
│ 6  │晉威工程有限公司│93年8月 │AU00000000│13萬4000元│6700元    │
│    │                ├────┴─────┼─────┼─────┤
│    │                │共計開立不實發票1張 │13萬1400元│6700元    │
├──┼────────┼────┬─────┼─────┼─────┤
│ 7  │荃昇精密股份有限│93年8月 │AU00000000│2萬元     │1000元    │
│    │公司            ├────┴─────┼─────┼─────┤
│    │                │共計開立不實發票1張 │2萬元     │1000元    │
├──┼────────┼────┬─────┼─────┼─────┤
│ 8  │佶進企業行      │93年8月 │AU00000000│15萬元    │7500元    │
│    │                ├────┼─────┼─────┼─────┤
│    │                │93年9月 │BY00000000│23萬4980元│1萬1749元 │
│    │                ├────┼─────┼─────┼─────┤
│    │                │93年10月│BY00000000│22萬5864元│1萬1293元 │
│    │                ├────┼─────┼─────┼─────┤
│    │                │93年11月│CY00000000│13萬4300元│6715元    │
│    │                ├────┼─────┼─────┼─────┤
│    │                │93年11月│CY00000000│39萬530元 │1萬9527元 │
│    │                ├────┼─────┼─────┼─────┤
│    │                │93年12月│CY00000000│27萬5690元│1萬3785元 │
│    │                ├────┴─────┼─────┼─────┤
│    │                │共計開立不實發票6張 │141萬1364 │7萬568元  │
│    │                │                    │元        │          │
├──┼────────┼────┬─────┼─────┼─────┤
│ 9  │世盛消防設備檢修│93年9月 │BY00000000│38萬元    │1萬9000元 │
│    │有限公司        ├────┴─────┼─────┼─────┤
│    │                │共計開立不實發票1張 │38萬元    │1萬9000元 │
├──┼────────┼────┬─────┼─────┼─────┤
│ 10 │衛柏企業有限公司│93年9月 │BY00000000│31萬1429元│1萬5571元 │
│    │                ├────┼─────┼─────┼─────┤
│    │                │93年9月 │BY00000000│23萬8095元│1萬1905元 │
│    │                ├────┼─────┼─────┼─────┤
│    │                │93年9月 │BY00000000│32萬2857元│1萬6143元 │
│    │                ├────┴─────┼─────┼─────┤
│    │                │共計開立不實發票3張 │87萬2381元│4萬3619元 │
├──┼────────┼────┬─────┼─────┼─────┤
│ 11 │鑫浦企業社      │93年9月 │BY00000000│6萬5000元 │3250元    │
│    │                ├────┴─────┼─────┼─────┤
│    │                │共計開立不實發票1張 │6萬5000元 │3250元    │
├──┼────────┼────┬─────┼─────┼─────┤
│ 12 │世英企業有限公司│93年9月 │BY00000000│6萬3920元 │3196元    │
│    │                ├────┴─────┼─────┼─────┤
│    │                │共計開立不實發票1張 │6萬3920元 │3196元    │
├──┼────────┼────┬─────┼─────┼─────┤
│ 13 │御辰科技股份有限│93年9月 │BY00000000│25萬800元 │1萬2540元 │
│    │公司            ├────┼─────┼─────┼─────┤
│    │                │93年10月│BY00000000│24萬9875元│1萬2494元 │
│    │                ├────┴─────┼─────┼─────┤
│    │                │共計開立不實發票2張 │50萬675元 │2萬5034元 │
├──┼────────┼────┬─────┼─────┼─────┤
│ 14 │將達工程有限公司│93年10月│BY00000000│20萬397元 │1萬零20元 │
│    │                ├────┼─────┼─────┼─────┤
│    │                │93年10月│BY00000000│25萬2500元│1萬2625元 │
│    │                ├────┴─────┼─────┼─────┤
│    │                │共計開立不實發票2張 │45萬2897元│2萬2645元 │
├──┼────────┼────┬─────┼─────┼─────┤
│ 15 │合韋企業有限公司│93年10月│BY00000000│36萬1000元│1萬8050元 │
│    │                ├────┴─────┼─────┼─────┤
│    │                │共計開立不實發票1張 │36萬1000元│1萬8050元 │
├──┼────────┼────┬─────┼─────┼─────┤
│ 16 │金順一工程有限公│93年10月│BY00000000│40萬零3元 │2萬元     │
│    │司              ├────┴─────┼─────┼─────┤
│    │                │共計開立不實發票1張 │40萬零3元 │2萬元     │
├──┼────────┼────┬─────┼─────┼─────┤
│ 17 │振瑜電機有限公司│93年11月│CY00000000│6萬4992元 │3250元    │
│    │                ├────┴─────┼─────┼─────┤
│    │                │共計開立不實發票1張 │6萬4992元 │3250元    │
├──┼────────┼────┬─────┼─────┼─────┤
│ 18 │富立建設股份有限│93年11月│CY00000000│5萬7972元 │2899元    │
│    │公司（下稱富立公├────┴─────┼─────┼─────┤
│    │司）            │共計開立不實發票1張 │5萬7972元 │2899元    │
├──┼────────┼────┬─────┼─────┼─────┤
│ 19 │新大股份有限公司│93年11月│CY00000000│1萬6500元 │825元     │
│    │                ├────┴─────┼─────┼─────┤
│    │                │共計開立不實發票1張 │1萬6500元 │825元     │
├──┼────────┼────┬─────┼─────┼─────┤
│ 20 │德隆水電工程有限│93年11月│CY00000000│12萬1000元│6050元    │
│    │公司            ├────┴─────┼─────┼─────┤
│    │                │共計開立不實發票1張 │12萬1000元│6050元    │
├──┼────────┼────┬─────┼─────┼─────┤
│ 21 │艾爾文森室內裝修│93年11月│CY00000000│31萬4286元│1萬5714元 │
│    │有限公司        ├────┴─────┼─────┼─────┤
│    │                │共計開立不實發票1張 │31萬4286元│1萬5714元 │
├──┼────────┼────┬─────┼─────┼─────┤
│ 22 │竣瑋企業有限公司│93年11月│CY00000000│77萬8800元│3萬8940元 │
│    │                ├────┼─────┼─────┼─────┤
│    │                │93年11月│CY00000000│40萬1500元│2萬零75元 │
│    │                ├────┼─────┼─────┼─────┤
│    │                │93年11月│CY00000000│25萬5500元│1萬2775元 │
│    │                ├────┼─────┼─────┼─────┤
│    │                │93年11月│CY00000000│10萬9500元│5475元    │
│    │                ├────┼─────┼─────┼─────┤
│    │                │93年11月│CY00000000│3萬6600元 │1830元    │
│    │                ├────┼─────┼─────┼─────┤
│    │                │93年11月│CY00000000│62萬500元 │3萬1025元 │
│    │                ├────┼─────┼─────┼─────┤
│    │                │93年11月│CY00000000│58萬4000元│2萬9200元 │
│    │                ├────┼─────┼─────┼─────┤
│    │                │93年11月│CY00000000│54萬7500元│2萬7375元 │
│    │                ├────┼─────┼─────┼─────┤
│    │                │93年11月│CY00000000│10萬9500元│5475元    │
│    │                ├────┼─────┼─────┼─────┤
│    │                │93年12月│CY00000000│80萬3400元│4萬170元  │
│    │                ├────┼─────┼─────┼─────┤
│    │                │93年12月│CY00000000│18萬2700元│9135元    │
│    │                ├────┼─────┼─────┼─────┤
│    │                │93年12月│CY00000000│66萬9700元│3萬3485元 │
│    │                ├────┴─────┼─────┼─────┤
│    │                │共計開立不實發票12張│509萬9200 │25萬4960元│
│    │                │                    │元        │          │
├──┼────────┼────┬─────┼─────┼─────┤
│ 23 │泰州消防器材有限│93年11月│CY00000000│25萬7000元│1萬2850元 │
│    │公司            ├────┼─────┼─────┼─────┤
│    │                │93年12月│CY00000000│22萬2000元│1萬1100元 │
│    │                ├────┴─────┼─────┼─────┤
│    │                │共計開立不實發票2張 │47萬9000元│2萬3950元 │
├──┼────────┼────┬─────┼─────┼─────┤
│ 24 │世匯石業有限公司│93年11月│CY00000000│5萬4720元 │2736元    │
│    │                ├────┼─────┼─────┼─────┤
│    │                │93年11月│CY00000000│11萬2910元│5646元    │
│    │                ├────┼─────┼─────┼─────┤
│    │                │93年12月│CY00000000│7萬9780元 │3989元    │
│    │                ├────┴─────┼─────┼─────┤
│    │                │共計開立不實發票3張 │24萬7410元│1萬2371元 │
├──┼────────┼────┬─────┼─────┼─────┤
│ 25 │高瑞還真企業有限│93年11月│CY00000000│27萬2500元│1萬3625元 │
│    │公司            ├────┼─────┼─────┼─────┤
│    │                │93年12月│CY00000000│17萬8000元│8900元    │
│    │                ├────┴─────┼─────┼─────┤
│    │                │共計開立不實發票2張 │45萬500元 │2萬2525元 │
├──┼────────┼────┬─────┼─────┼─────┤
│ 26 │響鋼企業有限公司│93年11月│CY00000000│6萬6460元 │3323元    │
│    │                ├────┼─────┼─────┼─────┤
│    │                │93年11月│CY00000000│10萬680元 │5034元    │
│    │                ├────┼─────┼─────┼─────┤
│    │                │93年11月│CY00000000│13萬零60元│6503元    │
│    │                ├────┼─────┼─────┼─────┤
│    │                │93年12月│CY00000000│10萬4060元│5203元    │
│    │                ├────┼─────┼─────┼─────┤
│    │                │93年12月│CY00000000│16萬6680元│8334元    │
│    │                ├────┴─────┼─────┼─────┤
│    │                │共計開立不實發票5張 │56萬7940元│2萬8397元 │
├──┼────────┴──────────┴─────┴─────┤
│總計│發票79張；銷售金額：1828萬3068元；逃漏稅額：91萬4154元。      │
└──┴───────────────────────────────┘
(二)、無幫助逃漏營業稅部分：
┌──┬────────┬────┬─────┬─────┬─────┐
│編號│    公司名稱    │發票月份│ 發票號碼 │ 銷售金額 │   備註   │
├──┼────────┼────┼─────┼─────┼─────┤
│ 1  │聚寶盆公司      │93年6月 │ZY00000000│8萬7500元 │虛設行號，│
│    │                ├────┼─────┼─────┤無實際營業│
│    │                │93年6月 │ZY00000000│10萬5800元│，故無逃漏│
│    │                ├────┼─────┼─────┤營業稅之問│
│    │                │93年6月 │ZY00000000│18萬9324元│題。      │
│    │                ├────┼─────┼─────┤          │
│    │                │93年6月 │ZY00000000│27萬9440元│          │
│    │                ├────┼─────┼─────┤          │
│    │                │93年6月 │ZY00000000│18萬9320元│          │
├──┼────────┼────┼─────┼─────┼─────┤
│ 2  │永業達公司      │93年8月 │AU00000000│35萬元    │虛設行號，│
│    │                ├────┼─────┼─────┤無實際營業│
│    │                │93年10月│BY00000000│21萬2000元│，故無逃漏│
│    │                │        │          │          │營業稅之問│
│    │                │        │          │          │題。      │
├──┼────────┼────┼─────┼─────┼─────┤
│ 3  │精實公司        │93年11月│CY00000000│60萬元    │虛設行號，│
│    │                ├────┼─────┼─────┤無實際營業│
│    │                │93年12月│CY00000000│60萬5000元│，故無逃漏│
│    │                │        │          │          │營業稅之問│
│    │                │        │          │          │題。      │
└──┴────────┴────┴─────┴─────┴─────┘
附表三（日鈺公司開立之統一發票）
(一)、有幫助逃漏營業稅部分：
┌──┬────────┬────┬─────┬─────┬─────┐
│編號│    公司名稱    │發票月份│ 發票號碼 │ 發票金額 │ 申報扣抵 │
│    │                │        │          │          │ 營業稅額 │
├──┼────────┼────┼─────┼─────┼─────┤
│ 1  │中日公司        │93年7月 │AY00000000│34萬元    │1萬7000元 │
│    │                ├────┼─────┼─────┼─────┤
│    │                │93年8月 │AY00000000│33萬5000元│1萬6750元 │
│    │                ├────┴─────┼─────┼─────┤
│    │                │共計開立不實發票2張 │67萬5000元│3萬3750元 │
├──┼────────┼────┬─────┼─────┼─────┤
│ 2  │六福企業社      │93年7月 │AY00000000│24萬5700元│1萬2285元 │
│    │                ├────┼─────┼─────┼─────┤
│    │                │93年7月 │AY00000000│25萬4300元│1萬2715元 │
│    │                ├────┴─────┼─────┼─────┤
│    │                │共計開立不實發票2張 │50萬元    │2萬5000元 │
├──┼────────┼────┬─────┼─────┼─────┤
│ 3  │冠勝營造工程有限│93年8月 │AY00000000│20萬1400元│1萬零70元 │
│    │公司            ├────┴─────┼─────┼─────┤
│    │                │共計開立不實發票1張 │20萬1400元│1萬零70元 │
├──┼────────┼────┬─────┼─────┼─────┤
│ 4  │捷麗通運有限公司│93年8月 │AY00000000│3000元    │150元     │
│    │                ├────┴─────┼─────┼─────┤
│    │                │共計開立不實發票1張 │3000元    │150元     │
├──┼────────┼────┬─────┼─────┼─────┤
│ 5  │欽陽科技股份有限│93年9月 │BU00000000│26萬2100元│1萬3105元 │
│    │公司            ├────┼─────┼─────┼─────┤
│    │                │93年9月 │BU00000000│25萬1500元│1萬2575元 │
│    │                ├────┴─────┼─────┼─────┤
│    │                │共計開立不實發票2張 │51萬3600元│2萬5680元 │
├──┼────────┼────┬─────┼─────┼─────┤
│ 6  │全球系統整合股份│93年10月│BU00000000│56萬420元 │2萬8021元 │
│    │有限公司        ├────┼─────┼─────┼─────┤
│    │                │93年10月│BU00000000│161萬1062 │8萬553元  │
│    │                │        │          │元        │          │
│    │                ├────┼─────┼─────┼─────┤
│    │                │93年10月│BU00000000│28萬5834元│1萬4292元 │
│    │                ├────┼─────┼─────┼─────┤
│    │                │93年10月│BU00000000│61萬7144元│3萬857元  │
│    │                ├────┴─────┼─────┼─────┤
│    │                │共計開立不實發票4張 │307 萬4460│15萬3723元│
│    │                │                    │元        │          │
├──┼────────┼────┬─────┼─────┼─────┤
│ 7  │竟泰工程行      │93年11月│CU00000000│8萬元     │4000元    │
│    │                ├────┴─────┼─────┼─────┤
│    │                │共計開立不實發票1張 │8萬元     │4000元    │
├──┼────────┼────┬─────┼─────┼─────┤
│ 8  │弘宗工程有限公司│93年11月│CU00000000│150萬元   │7萬5000元 │
│    │                ├────┼─────┼─────┼─────┤
│    │                │93年11月│CU00000000│150萬元   │7萬5000元 │
│    │                ├────┼─────┼─────┼─────┤
│    │                │93年12月│CU00000000│200萬元   │10萬元    │
│    │                ├────┴─────┼─────┼─────┤
│    │                │共計開立不實發票3 張│500萬元   │25萬元    │
├──┼────────┼────┬─────┼─────┼─────┤
│ 9  │福榮工程有限公司│93年11月│CU00000000│57萬8000元│2萬8900元 │
│    │                ├────┼─────┼─────┼─────┤
│    │                │93年11月│CU00000000│56萬9000元│2萬8450元 │
│    │                ├────┼─────┼─────┼─────┤
│    │                │93年12月│CU00000000│78萬5000元│3萬9250元 │
│    │                ├────┴─────┼─────┼─────┤
│    │                │共計開立不實發票3張 │193萬2000 │9萬6600元 │
│    │                │                    │元        │          │
├──┼────────┼────┬─────┼─────┼─────┤
│ 10 │全陞營造有限公司│94年1月 │DU00000000│15萬元    │7500元    │
│    │                ├────┴─────┼─────┼─────┤
│    │                │共計開立不實發票1張 │15萬元    │7500元    │
├──┼────────┼────┬─────┼─────┼─────┤
│ 11 │水長流田園景觀事│94年1月 │DU00000000│37萬5800元│1萬8790元 │
│    │業有限公司      ├────┼─────┼─────┼─────┤
│    │                │94年1月 │DU00000000│39萬6400元│1萬9820元 │
│    │                ├────┼─────┼─────┼─────┤
│    │                │94年1月 │DU00000000│39萬5500元│1萬9775元 │
│    │                ├────┼─────┼─────┼─────┤
│    │                │94年1月 │DU00000000│25萬元    │1萬2500元 │
│    │                ├────┼─────┼─────┼─────┤
│    │                │94年2月 │DU00000000│32萬5700元│1萬6285元 │
│    │                ├────┼─────┼─────┼─────┤
│    │                │94年2月 │DU00000000│40萬2100元│2萬105元  │
│    │                ├────┼─────┼─────┼─────┤
│    │                │94年2月 │DU00000000│17萬5000元│8750元    │
│    │                ├────┼─────┼─────┼─────┤
│    │                │94年2月 │DU00000000│25萬元    │1萬2500元 │
│    │                ├────┴─────┼─────┼─────┤
│    │                │共計開立不實發票8張 │257萬500元│12萬8525元│
├──┼────────┼────┬─────┼─────┼─────┤
│ 12 │鑫鋒開發有限公司│94年3月 │EU00000000│13萬5000元│6750元    │
│    │                ├────┼─────┼─────┼─────┤
│    │                │94年3月 │EU00000000│16萬5000元│8250元    │
│    │                ├────┼─────┼─────┼─────┤
│    │                │94年4月 │EZ00000000│13萬5000元│6750元    │
│    │                ├────┼─────┼─────┼─────┤
│    │                │94年4月 │EZ00000000│16萬5000元│8250元    │
│    │                ├────┴─────┼─────┼─────┤
│    │                │共計開立不實發票4張 │60萬元    │3萬元     │
├──┼────────┼────┬─────┼─────┼─────┤
│ 13 │富立公司        │94年3月 │EU00000000│88萬3553元│4萬4178元 │
│    │                ├────┼─────┼─────┼─────┤
│    │                │94年6月 │FU00000000│57萬2082元│2萬8604元 │
│    │                ├────┴─────┼─────┼─────┤
│    │                │共計開立不實發票2張 │145 萬5635│7萬2782元 │
│    │                │                    │元        │          │
├──┼────────┴──────────┴─────┴─────┤
│總計│發票34張；銷售金額：1675萬5595元；逃漏稅額：83萬7780元。      │
└──┴───────────────────────────────┘
(二)、無幫助逃漏營業稅部分：
┌──┬────────┬────┬─────┬─────┬─────┐
│編號│    公司名稱    │發票月份│ 發票號碼 │ 銷售金額 │   備註   │
├──┼────────┼────┼─────┼─────┼─────┤
│ 1  │光成組公司      │93年9月 │BU00000000│93萬元    │虛設行號，│
│    │                ├────┼─────┼─────┤無實際營業│
│    │                │93年9月 │BU00000000│97萬元    │，故無逃漏│
│    │                ├────┼─────┼─────┤營業稅之問│
│    │                │93年10月│BU00000000│96萬元    │題。      │
│    │                ├────┼─────┼─────┤          │
│    │                │93年11月│CU00000000│8萬7000元 │          │
│    │                ├────┼─────┼─────┤          │
│    │                │93年11月│CU00000000│71萬8000元│          │
│    │                ├────┼─────┼─────┤          │
│    │                │93年11月│CU00000000│15萬8000元│          │
│    │                ├────┼─────┼─────┤          │
│    │                │93年11月│CU00000000│71萬8000元│          │
│    │                ├────┼─────┼─────┤          │
│    │                │93年11月│CU00000000│55萬元    │          │
│    │                ├────┼─────┼─────┤          │
│    │                │93年11月│CU00000000│72萬5000元│          │
│    │                ├────┼─────┼─────┤          │
│    │                │93年12月│CU00000000│20萬200元 │          │
│    │                ├────┼─────┼─────┤          │
│    │                │93年12月│CU00000000│60萬元    │          │
│    │                ├────┼─────┼─────┤          │
│    │                │93年12月│CU00000000│41萬7143元│          │
│    │                ├────┼─────┼─────┤          │
│    │                │93年12月│CU00000000│98萬元    │          │
│    │                ├────┼─────┼─────┤          │
│    │                │93年12月│CU00000000│230萬元   │          │
│    │                ├────┼─────┼─────┤          │
│    │                │94年1月 │DU00000000│155萬元   │          │
│    │                ├────┼─────┼─────┤          │
│    │                │94年2月 │DU00000000│86萬元    │          │
├──┼────────┼────┼─────┼─────┼─────┤
│ 2  │介穩吊車有限公司│94年1月 │DU00000000│45萬元    │未持以作為│
│    │                ├────┼─────┼─────┤進項憑證申│
│    │                │94年1月 │DU00000000│40萬元    │報扣抵    │
│    │                ├────┼─────┼─────┤          │
│    │                │94年1月 │DU00000000│35萬元    │          │
│    │                ├────┼─────┼─────┤          │
│    │                │94年1月 │DU00000000│40萬元    │          │
│    │                ├────┼─────┼─────┤          │
│    │                │94年1月 │DU00000000│40萬元    │          │
├──┼────────┼────┼─────┼─────┼─────┤
│ 3  │富立公司        │94年4月 │EZ00000000│88萬3553元│未持以作為│
│    │                │        │          │          │進項憑證申│
│    │                │        │          │          │報扣抵    │
└──┴────────┴────┴─────┴─────┴─────┘
附表四（六合公司開立之統一發票）
(一)、有幫助逃漏營業稅部分：
┌──┬────────┬────┬─────┬─────┬─────┐
│編號│    公司名稱    │ 發票日 │ 發票號碼 │ 發票金額 │ 申報扣抵 │
│    │                │        │          │          │ 營業稅額 │
├──┼────────┼────┼─────┼─────┼─────┤
│ 1  │鉅原電子有限公司│93年11月│CY00000000│60萬4500元│3萬225元  │
│    │                ├────┼─────┼─────┼─────┤
│    │                │93年12月│CY00000000│63萬5700元│3萬1785元 │
│    │                ├────┴─────┼─────┼─────┤
│    │                │共計開立不實發票2張 │124萬200元│6萬2010元 │
├──┼────────┼────┬─────┼─────┼─────┤
│ 2  │佳樂電機有限公司│93年11月│CY00000000│88萬2000元│4萬4100元 │
│    │                ├────┼─────┼─────┼─────┤
│    │                │93年11月│CY00000000│92萬7500元│4萬6375元 │
│    │                ├────┼─────┼─────┼─────┤
│    │                │93年11月│CY00000000│89萬7000元│4萬4850元 │
│    │                ├────┼─────┼─────┼─────┤
│    │                │93年11月│CY00000000│88萬2000元│4萬4100元 │
│    │                ├────┼─────┼─────┼─────┤
│    │                │93年11月│CY00000000│91萬5200元│4萬5760元 │
│    │                ├────┼─────┼─────┼─────┤
│    │                │93年12月│CY00000000│88萬2000元│4萬4100元 │
│    │                ├────┼─────┼─────┼─────┤
│    │                │93年12月│CY00000000│91萬6500元│4萬5825元 │
│    │                ├────┼─────┼─────┼─────┤
│    │                │93年12月│CY00000000│92萬7500元│4萬6375元 │
│    │                ├────┼─────┼─────┼─────┤
│    │                │93年12月│CY00000000│90萬7200元│4萬5360元 │
│    │                ├────┼─────┼─────┼─────┤
│    │                │93年12月│CY00000000│88萬元    │4萬4000元 │
│    │                ├────┼─────┼─────┼─────┤
│    │                │94年1 月│DU00000000│93萬6000元│4萬6800元 │
│    │                ├────┼─────┼─────┼─────┤
│    │                │94年1 月│DU00000000│92萬7500元│4萬6375元 │
│    │                ├────┼─────┼─────┼─────┤
│    │                │94年1 月│DU00000000│90萬7200元│4萬5360元 │
│    │                ├────┼─────┼─────┼─────┤
│    │                │94年1 月│DU00000000│520萬8000 │26萬400元 │
│    │                │        │          │元        │          │
│    │                ├────┼─────┼─────┼─────┤
│    │                │94年2 月│DU00000000│91萬5200元│4萬5760元 │
│    │                ├────┼─────┼─────┼─────┤
│    │                │94年2 月│DU00000000│88萬2000元│4萬4100元 │
│    │                ├────┼─────┼─────┼─────┤
│    │                │94年2 月│DU00000000│89萬2800元│4萬4640元 │
│    │                ├────┼─────┼─────┼─────┤
│    │                │94年2 月│DU00000000│92萬7500元│4萬6375元 │
│    │                ├────┼─────┼─────┼─────┤
│    │                │94年2 月│DU00000000│52萬6500元│2萬6325元 │
│    │                ├────┼─────┼─────┼─────┤
│    │                │94年2 月│DU00000000│88萬2000元│4萬4100元 │
│    │                ├────┴─────┼─────┼─────┤
│    │                │共計開立不實發票20張│2202萬1600│110萬1080 │
│    │                │                    │元        │元        │
├──┼────────┼────┬─────┼─────┼─────┤
│ 3  │臺灣上利股份有限│93年7 月│AY00000000│18萬5000元│9250元    │
│    │公司            ├────┼─────┼─────┼─────┤
│    │                │93年7 月│AY00000000│15萬元    │7500元    │
│    │                ├────┼─────┼─────┼─────┤
│    │                │93年7 月│AY00000000│3萬6000元 │1800元    │
│    │                ├────┼─────┼─────┼─────┤
│    │                │93年7 月│AY00000000│7萬3000元 │3650元    │
│    │                ├────┼─────┼─────┼─────┤
│    │                │93年8 月│AY00000000│17萬5000元│8750元    │
│    │                ├────┼─────┼─────┼─────┤
│    │                │93年8 月│AY00000000│5萬6000元 │2800元    │
│    │                ├────┼─────┼─────┼─────┤
│    │                │93年8 月│AY00000000│9萬5000元 │4750元    │
│    │                ├────┼─────┼─────┼─────┤
│    │                │93年8 月│AY00000000│7萬2000元 │3600元    │
│    │                ├────┼─────┼─────┼─────┤
│    │                │93年9 月│BY00000000│27萬5000元│1萬3750元 │
│    │                ├────┼─────┼─────┼─────┤
│    │                │93年9 月│BY00000000│22萬3000元│1萬1150元 │
│    │                ├────┼─────┼─────┼─────┤
│    │                │93年9 月│BY00000000│27萬5000元│1萬3750元 │
│    │                ├────┼─────┼─────┼─────┤
│    │                │93年10月│BY00000000│24萬7000元│1萬2350元 │
│    │                ├────┼─────┼─────┼─────┤
│    │                │93年10月│BY00000000│33萬元    │1萬6500元 │
│    │                ├────┴─────┼─────┼─────┤
│    │                │共計開立不實發票13張│219 萬2000│10萬9600元│
│    │                │                    │元        │          │
├──┼────────┼────┬─────┼─────┼─────┤
│ 4  │益連工程有限公司│93年10月│BY00000000│34萬元    │1萬7000元 │
│    │                ├────┴─────┼─────┼─────┤
│    │                │共計開立不實發票1張 │34萬元    │1萬7000元 │
├──┼────────┼────┬─────┼─────┼─────┤
│ 5  │康緹實業股份有限│93年11月│CY00000000│65萬3000元│3萬2650元 │
│    │公司            ├────┼─────┼─────┼─────┤
│    │                │93年11月│CY00000000│76萬3000元│3萬8150元 │
│    │                ├────┼─────┼─────┼─────┤
│    │                │93年11月│CY00000000│58萬4000元│2萬9200元 │
│    │                ├────┴─────┼─────┼─────┤
│    │                │共計開立不實發票3張 │200萬元   │10萬元    │
├──┼────────┼────┬─────┼─────┼─────┤
│ 6  │網眼科技股份有限│94年1 月│DU00000000│190 萬4762│9萬5238元 │
│    │公司            │        │          │元        │          │
│    │                ├────┴─────┼─────┼─────┤
│    │                │共計開立不實發票1張 │190 萬4762│9萬5238元 │
│    │                │                    │元        │          │
├──┼────────┼────┬─────┼─────┼─────┤
│ 7  │瑞識科技股份有限│94年2 月│DU00000000│22萬元    │1萬1000元 │
│    │公司            ├────┴─────┼─────┼─────┤
│    │                │共計開立不實發票1張 │22萬元    │1萬1000元 │
├──┼────────┼────┬─────┼─────┼─────┤
│ 8  │科家數位股份有限│93年 9月│BY00000000│7萬2000元 │3600元    │
│    │公司            ├────┼─────┼─────┼─────┤
│    │                │93年 9月│BY00000000│39萬元    │1萬9500元 │
│    │                ├────┼─────┼─────┼─────┤
│    │                │93年10月│BY00000000│58萬5000元│2萬9250元 │
│    │                ├────┴─────┼─────┼─────┤
│    │                │共計開立不實發票3張 │104 萬7000│5萬2350元 │
│    │                │                    │元        │          │
├──┼────────┼────┬─────┼─────┼─────┤
│ 9  │奕翔資訊股份有限│93年12月│CY00000000│45萬元    │2萬2500元 │
│    │公司            ├────┴─────┼─────┼─────┤
│    │                │共計開立不實發票1張 │45萬元    │2萬2500元 │
├──┼────────┼────┬─────┼─────┼─────┤
│ 10 │逸盈科技股份有限│94年1 月│DU00000000│200萬元   │10萬元    │
│    │公司            ├────┼─────┼─────┼─────┤
│    │                │94年1 月│DU00000000│41萬1429元│2萬571元  │
│    │                ├────┼─────┼─────┼─────┤
│    │                │94年2 月│DU00000000│151 萬9250│7萬5963元 │
│    │                │        │          │元        │          │
│    │                ├────┼─────┼─────┼─────┤
│    │                │94年3 月│EU00000000│102 萬8571│5萬1429元 │
│    │                │        │          │元        │          │
│    │                ├────┴─────┼─────┼─────┤
│    │                │共計開立不實發票4張 │495萬9250 │24萬7963元│
│    │                │                    │元        │          │
├──┼────────┼────┬─────┼─────┼─────┤
│ 11 │鉅暉股份有限公司│93年9 月│BY00000000│20萬元    │1萬元     │
│    │                ├────┼─────┼─────┼─────┤
│    │                │93年10月│BY00000000│30萬元    │1萬5000元 │
│    │                ├────┴─────┼─────┼─────┤
│    │                │共計開立不實發票2張 │50萬元    │2萬5000元 │
├──┼────────┼────┬─────┼─────┼─────┤
│ 12 │高欽工程有限公司│93年10月│BY00000000│36萬元    │1萬8000元 │
│    │                ├────┴─────┼─────┼─────┤
│    │                │共計開立不實發票1張 │36萬元    │1萬8000元 │
├──┼────────┼────┬─────┼─────┼─────┤
│ 13 │佳資科技股份有限│93年7 月│AY00000000│27萬9905元│1萬3996元 │
│    │公司            ├────┼─────┼─────┼─────┤
│    │                │93年9 月│BY00000000│18萬9380元│9469元    │
│    │                ├────┼─────┼─────┼─────┤
│    │                │93年9 月│BY00000000│39萬5850元│1萬9793元 │
│    │                ├────┼─────┼─────┼─────┤
│    │                │93年9 月│BY00000000│29萬9400元│1萬4970元 │
│    │                ├────┼─────┼─────┼─────┤
│    │                │93年9 月│BY00000000│7萬8490元 │3925元    │
│    │                ├────┼─────┼─────┼─────┤
│    │                │93年10月│BY00000000│12萬7645元│6382元    │
│    │                ├────┼─────┼─────┼─────┤
│    │                │93年10月│BY00000000│40萬5000元│2萬250元  │
│    │                ├────┼─────┼─────┼─────┤
│    │                │93年10月│BY00000000│12萬9300元│6465元    │
│    │                ├────┼─────┼─────┼─────┤
│    │                │93年11月│CY00000000│31萬6300元│1萬5815元 │
│    │                ├────┼─────┼─────┼─────┤
│    │                │93年11月│CY00000000│21萬6700元│1萬835元  │
│    │                ├────┴─────┼─────┼─────┤
│    │                │共計開立不實發票10張│243 萬7970│12萬1900元│
│    │                │                    │元        │          │
├──┼────────┼────┬─────┼─────┼─────┤
│ 14 │光炯企業有限公司│93年9月 │BY00000000│40萬2000元│2萬100元  │
│    │                ├────┼─────┼─────┼─────┤
│    │                │93年10月│BY00000000│18萬7500元│9375元    │
│    │                ├────┼─────┼─────┼─────┤
│    │                │93年10月│BY00000000│21萬500元 │1萬525元  │
│    │                ├────┴─────┼─────┼─────┤
│    │                │共計開立不實發票3張 │80萬元    │4萬元     │
├──┼────────┼────┬─────┼─────┼─────┤
│ 15 │凱展資訊事業有限│93年7 月│AY00000000│42萬元    │2萬1000元 │
│    │公司            ├────┼─────┼─────┼─────┤
│    │                │93年7 月│AY00000000│22萬元    │1萬1000元 │
│    │                ├────┼─────┼─────┼─────┤
│    │                │93年7 月│AY00000000│25萬3500元│1萬2675元 │
│    │                ├────┼─────┼─────┼─────┤
│    │                │93年7 月│AY00000000│45萬元    │2萬2500元 │
│    │                ├────┼─────┼─────┼─────┤
│    │                │93年7 月│AY00000000│31萬5000元│1萬5750元 │
│    │                ├────┼─────┼─────┼─────┤
│    │                │93年7 月│AY00000000│49萬5000元│2萬4750元 │
│    │                ├────┼─────┼─────┼─────┤
│    │                │93年8 月│AY00000000│16萬7500元│8375元    │
│    │                ├────┼─────┼─────┼─────┤
│    │                │93年9 月│BY00000000│42萬元    │2萬1000元 │
│    │                ├────┼─────┼─────┼─────┤
│    │                │93年9 月│BY00000000│61萬9100元│3萬955元  │
│    │                ├────┼─────┼─────┼─────┤
│    │                │93年10月│BY00000000│171萬5000 │8萬5750元 │
│    │                │        │          │元        │          │
│    │                ├────┼─────┼─────┼─────┤
│    │                │93年11月│CY00000000│90萬元    │4萬5000元 │
│    │                ├────┼─────┼─────┼─────┤
│    │                │93年11月│CY00000000│88萬元    │4萬4000元 │
│    │                ├────┼─────┼─────┼─────┤
│    │                │93年11月│CY00000000│88萬6000元│4萬4300元 │
│    │                ├────┼─────┼─────┼─────┤
│    │                │93年12月│CY00000000│69萬5000元│3萬4750元 │
│    │                ├────┴─────┼─────┼─────┤
│    │                │共計開立不實發票14張│843 萬6100│42萬1805元│
│    │                │                    │元        │          │
└──┴────────┴──────────┴─────┴─────┘
(二)、無幫助逃漏營業稅部分：
┌──┬────────┬────┬─────┬─────┬─────┐
│編號│    公司名稱    │發票月份│ 發票號碼 │ 銷售金額 │   備註   │
│    │                │        │          │          │          │
├──┼────────┼────┼─────┼─────┼─────┤
│ 1  │王寶公司        │93年7月 │AY00000000│76萬4500元│虛設行號，│
│    │                │        │          │          │無實際營業│
│    │                │        │          │          │，故無逃漏│
│    │                │        │          │          │營業稅之問│
│    │                │        │          │          │題。      │
│    │                ├────┼─────┼─────┤          │
│    │                │93年7月 │AY00000000│69萬7140元│          │
│    │                ├────┼─────┼─────┤          │
│    │                │93年8月 │AY00000000│82萬890元 │          │
│    │                ├────┼─────┼─────┤          │
│    │                │93年8月 │AY00000000│65萬元    │          │
├──┼────────┼────┼─────┼─────┼─────┤
│ 2  │永業達公司      │93年10月│BY00000000│21萬9150元│虛設行號，│
│    │                │        │          │          │無實際營業│
│    │                │        │          │          │，故無逃漏│
│    │                │        │          │          │營業稅之問│
│    │                │        │          │          │題。      │
├──┼────────┼────┼─────┼─────┼─────┤
│ 3  │禾鴻科技股份有限│94年1月 │DU00000000│28萬5714元│未持以作為│
│    │公司            │        │          │          │進項憑證申│
│    │                │        │          │          │報扣抵    │
└──┴────────┴────┴─────┴─────┴─────┘
附表五（光成組公司開立之統一發票）
(一)、有幫助逃漏營業稅部分：
┌──┬────────┬────┬─────┬─────┬─────┐
│編號│    公司名稱    │發票月份│ 發票號碼 │ 發票金額 │ 申報扣抵 │
│    │                │        │          │          │ 營業稅額 │
├──┼────────┼────┼─────┼─────┼─────┤
│ 1  │廣峰營造股份有限│93年10月│BY00000000│300萬元   │15萬元    │
│    │公司            ├────┴─────┼─────┼─────┤
│    │                │共計開立不實發票1張 │300萬元   │15萬元    │
├──┼────────┼────┬─────┼─────┼─────┤
│ 2  │福榮工程有限公司│93年11月│CY00000000│79萬2000元│3萬9600元 │
│    │                ├────┼─────┼─────┼─────┤
│    │                │93年11月│CY00000000│74萬2500元│3萬7125元 │
│    │                ├────┴─────┼─────┼─────┤
│    │                │共計開立不實發票2張 │153萬4500 │7萬6275元 │
│    │                │                    │元        │          │
├──┼────────┼────┬─────┼─────┼─────┤
│ 3  │景揚園藝有限公司│93年11月│CY00000000│8萬9000元 │4450元    │
│    │                ├────┼─────┼─────┼─────┤
│    │                │93年11月│CY00000000│16萬3330元│8167元    │
│    │                ├────┼─────┼─────┼─────┤
│    │                │93年11月│CY00000000│57萬3281元│2萬8664元 │
│    │                ├────┼─────┼─────┼─────┤
│    │                │93年12月│CY00000000│21萬3158元│1萬658元  │
│    │                ├────┼─────┼─────┼─────┤
│    │                │94年1月 │DU00000000│110萬4217 │5萬5211元 │
│    │                │        │          │元        │          │
│    │                ├────┼─────┼─────┼─────┤
│    │                │94年1月 │DU00000000│37萬5884元│1萬8794元 │
│    │                ├────┼─────┼─────┼─────┤
│    │                │94年1月 │DU00000000│13萬300元 │6515元    │
│    │                ├────┼─────┼─────┼─────┤
│    │                │94年2月 │DU00000000│90萬8291元│4萬5414元 │
│    │                ├────┼─────┼─────┼─────┤
│    │                │94年2月 │DU00000000│2萬1200元 │1060元    │
│    │                ├────┼─────┼─────┼─────┤
│    │                │94年3月 │EU00000000│58萬7155元│2萬9358元 │
│    │                ├────┼─────┼─────┼─────┤
│    │                │94年4月 │EU00000000│18萬8715元│9436元    │
│    │                ├────┼─────┼─────┼─────┤
│    │                │94年4月 │EU00000000│6萬3900元 │3195元    │
│    │                ├────┴─────┼─────┼─────┤
│    │                │共計開立不實發票12張│441萬8431 │22萬0921元│
│    │                │                    │元        │          │
├──┼────────┼────┬─────┼─────┼─────┤
│ 4  │昇邦營造股份有限│93年12月│CY00000000│238萬952元│11萬9048元│
│    │                ├────┴─────┼─────┼─────┤
│    │                │共計開立不實發票1張 │238萬952元│11萬9048元│
├──┼────────┼────┬─────┼─────┼─────┤
│ 5  │永聯營造工程有限│93年12月│CY00000000│97萬1429元│4萬8571元 │
│    │公司            ├────┴─────┼─────┼─────┤
│    │                │共計開立不實發票1張 │97萬1429元│4萬8571元 │
├──┼────────┼────┬─────┼─────┼─────┤
│ 6  │業強營造工程股份│93年12月│CY00000000│60萬3810元│3萬190元  │
│    │有限公司        ├────┼─────┼─────┼─────┤
│    │                │93年12月│CY00000000│44萬5143元│2萬2257元 │
│    │                ├────┴─────┼─────┼─────┤
│    │                │共計開立不實發票2張 │104萬8593 │5萬2448元 │
│    │                │                    │元        │          │
├──┼────────┼────┬─────┼─────┼─────┤
│ 7  │永青公司        │94年3月 │EU00000000│19萬5000元│9750元    │
│    │                ├────┼─────┼─────┼─────┤
│    │                │94年4月 │EU00000000│9萬3600元 │4680元    │
│    │                ├────┴─────┼─────┼─────┤
│    │                │共計開立不實發票2張 │28萬8600元│1萬4430元 │
├──┼────────┼────┬─────┼─────┼─────┤
│ 8  │堅石營造有限公司│94年4月 │EU00000000│1萬4790元 │740元     │
│    │                ├────┴─────┼─────┼─────┤
│    │                │共計開立不實發票1張 │1萬4790元 │740元     │
├──┼────────┼────┬─────┼─────┼─────┤
│ 9  │精銳裝潢有限公司│94年5月 │FU00000000│110萬元   │5萬5000元 │
│    │                ├────┴─────┼─────┼─────┤
│    │                │共計開立不實發票1張 │110萬元   │5萬5000元 │
├──┼────────┼────┬─────┼─────┼─────┤
│ 10 │環意設計有限公司│94年6月 │FU00000000│36萬1905元│1萬8095元 │
│    │                ├────┼─────┼─────┼─────┤
│    │                │94年8月 │GU00000000│28萬6000元│1萬4300元 │
│    │                ├────┴─────┼─────┼─────┤
│    │                │共計開立不實發票2張 │64萬7905元│3萬2395元 │
├──┼────────┴──────────┴─────┴─────┤
│總計│發票35張；銷售金額：1828萬5560元；逃漏稅額：77萬278元。       │
└──┴───────────────────────────────┘
(二)、無幫助逃漏營業稅部分：
┌──┬────────┬────┬─────┬─────┬─────┐
│編號│    公司名稱    │發票月份│ 發票號碼 │ 銷售金額 │   備註   │
├──┼────────┼────┼─────┼─────┼─────┤
│ 1  │尚承公司        │93年11月│CY00000000│73萬元    │虛設行號，│
│    │                ├────┼─────┼─────┤無實際營業│
│    │                │93年11月│CY00000000│73萬元    │，故無逃漏│
│    │                ├────┼─────┼─────┤營業稅之問│
│    │                │93年11月│CY00000000│74萬元    │題。      │
│    │                ├────┼─────┼─────┤          │
│    │                │93年12月│CY00000000│100萬元   │          │
│    │                ├────┼─────┼─────┤          │
│    │                │94年5月 │FU00000000│68萬8600元│          │
│    │                ├────┼─────┼─────┤          │
│    │                │94年5月 │FU00000000│66萬元    │          │
│    │                ├────┼─────┼─────┤          │
│    │                │94年5月 │FU00000000│67萬1000元│          │
│    │                ├────┼─────┼─────┤          │
│    │                │94年5月 │FU00000000│70萬4000元│          │
│    │                ├────┼─────┼─────┤          │
│    │                │94年5月 │FU00000000│68萬2000元│          │
│    │                ├────┼─────┼─────┤          │
│    │                │94年5月 │FU00000000│68萬2000元│          │
│    │                ├────┼─────┼─────┤          │
│    │                │94年5月 │FU00000000│72萬6000元│          │
│    │                ├────┼─────┼─────┤          │
│    │                │94年5月 │FU00000000│66萬元    │          │
│    │                ├────┼─────┼─────┤          │
│    │                │94年6月 │FU00000000│69萬9600元│          │
│    │                ├────┼─────┼─────┤          │
│    │                │94年6月 │FU00000000│71萬5000元│          │
└──┴────────┴────┴─────┴─────┴─────┘